臺北高等行政法院判決
　　　　　　　　　　　　　　　　　　 95年度訴字第04539號
　　　　　　　　　　　　　　　.
原　　　告　甲○○
訴訟代理人　陳姵琪（會計師）
被　　　告　財政部臺北市國稅局
代　表　人　許虞哲（局長）住同上
訴訟代理人　乙○○
上列當事人間因綜合所得稅事件，原告不服財政部中華民國95年
11月2 日臺財訴字第09500397510 號（案號：第00000000號）訴
願決定，提起行政訴訟，本院判決如下：
　　主  文
原告之訴駁回。
訴訟費用由原告負擔。
　　事  實
一、事實概要：緣原告於民國（下同）93年11月間對臺北縣政府
    捐贈其所有坐落臺北縣中和市○○○段72-3（持分2817/400
    00）、80-2（持分1/4 ）及99-5（持分1/20）地號土地3 筆
    ，隨後於93年度綜合所得稅結算申報，採列舉扣除額方式扣
    除對政府之土地捐贈新臺幣（下同）3,118,443 元及人身保
    險費24,000元，共計3,142,443 元。被告初查依行為時所得
    稅法規定及財政部函釋意旨，按上開土地公告現值3,118,44
    3 元之16% 計算核定原告之捐贈扣除額為498,951 元。原告
    不服，主張前揭土地係其配偶李林玉惠於86年間繼承取得，
    嗣後再分別於91年及93年間以夫妻間贈與方式過戶至其名下
    ，因捐贈之土地原係其岳母林招於36年間購入，當時購買土
    地之契約書及資金證明文件皆已遺失殆盡，故無法提供云云
    ，申請復查。案經被告審理認為：上開3 筆土地於捐贈時即
    為公共設施保留地，依財政部94年2 月18日臺財稅字第0940
    4500070 號函令，應以土地公告現值之16% 計算捐贈列舉扣
    除金額，原核定以上開3 筆土地之捐贈價值即捐贈時土地公
    告現值3, 118,443元，按16% 計算核定該部分捐贈扣除額計
    498,951 元，並無不合，遂作成95年6 月20日財北國稅法字
    第0950229141號復查決定予以駁回，未獲變更（下稱原處分
    ）。原告不服，提起訴願，亦遭決定駁回，遂提起本件行政
    訴訟。
二、兩造聲明：
（一）原告聲明：
    1.訴願決定及原處分均撤銷。
    2.訴訟費用由被告負擔。
（二）被告聲明：
    1.駁回原告之訴。
    2.訴訟費用由原告負擔。
三、兩造之爭點：
（一）原告主張之理由：
    1.原告所有坐落臺北縣中和市○○○段72之3 （持分2817/4
      0000）、80之2 （持分1/4 ）、99之5 （持分1/20）地號
      等3 筆土地，於93年間捐贈予臺北縣政府，原告於該93年
      度綜合所得稅結算申報時，以前開3 筆土地捐贈當期土地
      公告現值總值3 ，1188,443元為列舉扣除額。惟經被告依
      據財政部94年2 月18日臺財稅字第09404500070 號令核定
      前開3 筆土地應按土地公告現值之16% 認定捐贈扣除額總
      計498,951 元。
    2.按公共設施保留地之劃定係依據國家實施都市計畫整體通
      盤考量，因此，諸如本案土地原屬私有，卻因遭劃定為公
      共設施保留地，使得私有財產所有權人之自由使用權益因
      而受限，故都市計畫法第50條之1 規定：「公共設施保留
      地因本法第四十九條第一項徵收取得之加成補償，免徵所
      得稅；因繼承或因配偶、直系血親間之贈與而移轉者，免
      徵遺產稅或贈與稅。」以維護土地所有權人之權益。後因
      同法第50條又將原定政府機關取得公共設施保留地之期限
      予以修正刪除，都市計畫法除提高徵收補償地價外，乃增
      訂第50條之1 加強稅捐優惠，以補償公共設施保留地土地
      所有權人因長期保留所遭受之損失。本案土地為原告配偶
      李林玉惠於86年間繼承岳母林招女士遺產而得，嗣後分別
      於91年及93年間贈與原告，原告岳母早於36年即已購入土
      地，及至死亡前，總計持有原告捐贈之土地長達50年之久
      。按林招女士死亡時，本案土地已劃定為公共設施保留地
      ，數10年來均為供公眾通行之道路使用，所有權人未曾受
      任何利益，本案土地對所有權人並無任何財產效用，嚴重
      減損其財產之價值。
    3.爰個人對政府之捐獻，依所得稅法第17條第l 項第2 款第
      2 目第l 小目：「按前三條規定計得之個人綜合所得總額
      ，減除左列免稅額及扣除額後之餘額，為個人之綜合所得
      淨額: 一、免稅額…二、扣除額：納稅義務人就左列標準
      扣除額或列舉扣除額擇一減除外，並減除特別扣除額：…
      （二）列舉扣除額：1 、捐贈：對於教育、文化、公益、
      慈善機構或團體之捐贈總額最高不超過綜合所得總額20 %
      為限。但有關國防、勞軍之捐贈及對政府之捐贈，不受金
      額之限制。」又按遺產及贈與稅法第10條第1 項規定：「
      遺產及贈與財產價值之計算，以被繼承人死亡時或贈與人
      贈與時之時價為準。」同條第3 項規定：「第一項所稱時
      價，土地以公告土地現值或評定標準價格為準…」被告於
      財政部92年6 月3 日公布臺財稅字第0920452464號令前，
      凡核定綜合所得稅案件對個人捐贈政府土地之列舉扣除額
      ，係假前開原則採公告土地現值核定。另依93年5 月21日
      臺財稅字第0930451432號令：「個人以繼承之土地捐贈，
      除屬依本部90年5 月2 日臺財稅字第0900452891號及93年
      5 年21日臺財稅字第0930451431號令規定，不計入遺產總
      額免徵遺產稅，並不得列報捐贈當年度綜合所得稅。」前
      開諸項令釋之公布，乃基於當時眾多高額所得者捐贈政府
      公告設施保留地、申報綜合所得稅扣除額之案件數量甚鉅
      ，影響國家稅收，因此藉釋令防堵納稅義務人取巧避稅之
      管道，與原告長期持有公告設施保留地之情形截然不同。
    4.本案捐贈土地乃原告家族長期持有財產，非專為列報綜合
      所得稅之捐贈扣除額而取得，且被告依據94年4 月18日臺
      財稅字第0940450007號釋令，以土地公告現值之16% 計算
      綜合所得稅捐贈列舉扣除金額，對被告之稅捐負擔影響甚
      鉅，完全不顧原告家族長年犧牲財產利益，嚴重損害原告
      權益，被告應准以土地公告現值估算原告以土地對政府之
      捐贈扣除額，以保障權益。
（二）被告主張之理由：
    1.按「按前三條規定計得之個人綜合所得總額，減除左列免
      稅額及扣除額後之餘額，為個人之綜合所得淨額…二、扣
      除額：納稅義務人就左列標準扣除額或列舉扣除額擇一減
      除外，並減除特別扣除額…（二）列舉扣除額：1 、捐贈
      ：對於教育、文化、公益、慈善機構或團體之捐贈總額最
      高不超過綜合所得總額百分之二十為限。但有關國防、勞
      軍之捐贈及對政府之捐獻，不受金額之限制。」為行為時
      所得稅法第17條第1 項第2 款第2 目之1 所明定。次按「
      一、自93年1 月1 日起，個人以購入之土地捐贈，已提出
      土地取得成本確實證據者，其綜合所得稅捐贈列舉扣除金
      額之計算，依所得稅法第17條第1 項第2 款第2 目第1 小
      目之規定核實減除…二、個人以購入之土地捐贈，應檢附
      左列文件：（一）受贈機關、機構或團體開具領受捐贈之
      證明文件。（二）購入該捐贈土地之買賣契約書及付款證
      明，或其他足資證明文件。三、個人以購入之土地捐贈未
      能提具土地取得成本確實證據或土地係受贈取得者，其捐
      贈列舉扣除金額之計算，稽徵機關得依本部核定之標準認
      定之。該標準由本部各地區國稅局參照捐贈年度土地市場
      交易情形擬訂，報請本部核定。」「個人以繼承之土地捐
      贈，除屬依本部90年5 月2 日臺財稅字第0900452891號及
      93年5 月21日臺財稅字第0930451431號令規定，不計入遺
      產總額免徵遺產稅，並不得列報捐贈當年度綜合所得稅捐
      贈列舉扣除者外，其綜合所得稅捐贈列舉扣除金額之計算
      ，依本部92年6 月3 日臺財稅字第0920452464號令第3 點
      規定之標準認定之。」「93年度個人捐贈土地列報綜合所
      得稅捐贈列舉扣除金額認定標準：個人以購入之土地捐贈
      而未能提示土地取得成本確實證據，或土地係受贈或繼承
      取得者，除非屬公共設施保留地且情形特殊，經稽徵機關
      研析具體意見專案報部核定者外，其綜合所得稅捐贈列舉
      扣除金額依土地公告現值之16% 計算。」分別為財政部92
      年6 月3 日臺財稅字第0920452464號、93年5 月21日臺財
      稅字第0930451432號及94年2 月18日臺財稅字第09404500
      070 號令所明釋。
    2.原告93年度綜合所得稅結算申報，於一般扣除額項下，選
      擇採列舉扣除方式，共列舉扣除以土地對政府之捐贈3,11
      8,443 元及人身保險費24,000元，共計3,142,443 元；其
      中以土地對政府之捐贈3,118,443 元部分，係原告於93年
      11月間將其所有坐落中和市○○○段72-3（持分2817/400
      00）、80-2（持分1/4 ）及99-5（持分1/20）地號等3 筆
      土地捐贈予臺北縣政府，價值即捐贈時土地公告現值為3,
      118,443 元，被告遂依上開法條及財政部令釋，按土地公
      告現值之16% 計算捐贈列舉扣除金額，即核定該部分捐贈
      扣除額為498,951 元。
    3.原告主張系爭土地係其配偶李林玉惠於86年間繼承取得，
      嗣後再分別於91年93年間以夫妻贈與方式過戶至其名下，
      捐贈之土地原係其岳母林招於36年間即已購入，前揭令釋
      之公布乃為防堵納稅義務人取巧避稅之用，與本件原告長
      期持有公共設施保留地之情形截然不同，請准按土地公告
      現值計算系爭捐贈扣除額云云。查原告於93年11月間將其
      所有坐落中和市○○○段72-3（持分2817/40000）、80-2
      （持分1/4 ）及99-5（持分1/20）地號等3 筆土地捐贈予
      臺北縣政府，而上開3 筆土地於捐贈時即為公共設施保留
      地，是依首揭財政部94年2 月18日臺財稅字第0940450007
      0 號令釋，本件捐贈土地於捐贈時既屬公共設施保留地，
      即應依土地公告現值之16% 計算捐贈列舉扣除金額；從而
      ，被告原核定以上開3 筆土地之捐贈價值依捐贈時土地公
      告現值3,118,443 元按16% 計算核定該部分捐贈扣除額計
      498,951 元，並無不合。
    4.綜上所述，本件原處分、訴願決定均無違誤。
   理  由
一、原告主張：按公共設施保留地之劃定係依據國家實施都市計
    畫整體通盤考量，因此，諸如本案土地原屬私有，卻因遭劃
    定為公共設施保留地，使得私有財產所有權人之自由使用權
    益因而受限，故應依都市計畫法第50條之1 規定維護土地所
    有權人之權益。又同法第50條將原定政府機關取得公共設施
    保留地之期限予以修正刪除，都市計畫法除提高徵收補償地
    價外，乃增訂第50條之1 加強稅捐優惠，以補償公共設施保
    留地土地所有權人因長期保留所遭受之損失。本案土地已劃
    定為公共設施保留地，數10年來均為供公眾通行之道路使用
    ，所有權人未曾受任何利益，本案土地對所有權人並無任何
    財產效用，嚴重減損其財產之價值。又依遺產及贈與稅法第
    10條第1 項、第3 項規定，被告核定個人捐贈政府土地之列
    舉扣除額，應採公告土地現值核定。本件諸項令釋之公布，
    乃基於當時眾多高額所得者捐贈政府公告設施保留地、申報
    綜合所得稅扣除額之案件數量甚鉅，影響國家稅收，因此藉
    釋令防堵納稅義務人取巧避稅之管道，與原告長期持有公告
    設施保留地之情形截然不同。被告以土地公告現值之16% 計
    算綜合所得稅捐贈列舉扣除金額，對被告之稅捐負擔影響甚
    鉅，被告應准以土地公告現值估算原告以土地對政府之捐贈
    扣除額，以保障權益。為此，原告依據行政訴訟法第4條 第
    1 項規定提起本件撤銷訴訟，求為判決如聲明所示。被告則
    以：原告於93年11月間將其所有坐落中和市○○○段72-3（
    持分2817/40000）、80-2（持分1/4 ）及99-5（持分1/20）
    地號等3 筆土地捐贈予臺北縣政府，而上開3 筆土地於捐贈
    時即為公共設施保留地，是依財政部94年2 月18日臺財稅字
    第09404500070 號令釋，本件捐贈土地於捐贈時既屬公共設
    施保留地，即應依土地公告現值之16% 計算捐贈列舉扣除金
    額，從而，被告原核定以上開3 筆土地之捐贈價值依捐贈時
    土地公告現值3,118,443 元按16% 計算核定該部分捐贈扣除
    額計498,951 元，並無不合等語，資為抗辯。
二、上開事實概要欄所述之事實，為兩造所不爭執，並有原處分
    書、第367 號不動產表示欄、買入土地明細表、臺灣省臺北
    縣政府契稅收據及不動產監證費收據、臺北縣政府印發賣契
    本契及買賣契約書、臺灣省臺北縣土地登記簿、審查結果增
    減金額變更比較表、臺北縣政府93年11月24日北府財產字第
    0930765512號函、土地贈與所有權移轉契約書、遺產稅繳清
    證明書、贈與稅不計入贈與總額證明書、合作金庫銀行房屋
    擔保借款繳息清單、土地登記謄本、財政部96年5 月22日臺
    財稅字第09600214320 號函、行政院94年6 月24日院授主忠
    一字第0940004970A 號函、內政部95年11月6 日臺內營字第
    0950306659號函等件分別附原處分卷、訴願卷及本院卷可稽
    ，為可確認之事實。
三、歸納兩造之上述主張，本件爭執之重點厥為：本件有無財政
    部92年6 月3 日臺財稅字第0920452464號等函令之適用？被
    告以捐贈時土地公告現值之16% 計算捐贈列舉扣除金額，有
    無違誤？本件應否比照都市計畫法有關提高徵收補償地價及
    加強稅捐優惠之規定放寬扣除額度？被告之核定有無違反遺
    產及贈與稅法第10條第1 項、第3 項之規定？茲分述如下：
（一）按所得稅法第13條規定：「個人之綜合所得稅，就個人綜
      合所得總額，減除免稅額及扣除額後之綜合所得淨額計徵
      之。」及第17條第1 項第2 款第2 目第1 小目規定：「按
      前三條規定計得之個人綜合所得總額，減除下列免稅額及
      扣除額後之餘額，為個人之綜合所得淨額：…二、扣除額
      ：納稅義務人就下列標準扣除額或列舉扣除額擇一減除外
      ，並減除特別扣除額：…（二）列舉扣除額：1.捐贈：對
      於教育、文化、公益、慈善機構或團體之捐贈總額最高不
      超過綜合所得總額百分之二十為限。但有關國防、勞軍之
      捐贈及對政府之捐獻，不受金額之限制。」由於個人對教
      育、文化、公益、慈善機構或團體之捐贈，或對國防、勞
      軍之捐贈及對政府之捐獻，係有助於社會及政府機關之行
      為，具有增進公共利益之內涵，故所得稅法乃特別規定，
      給予免除租稅之優惠措施，此觀司法院釋字第565 號之解
      釋理由書自明。又所得稅法有關個人捐贈列報扣除規定之
      限額，原均以綜合所得總額之20% 為限，以保障稅收，防
      止浮濫，於61年12月30日修法時，對政府之捐贈，始修正
      為不受金額限制，因此從租稅公平、確保稅收及防止浮濫
      之觀點，捐贈物如係實物者，其扣除額度應約相當於該捐
      贈物之現金價值，使實物捐贈與現金捐贈之扣除額度無差
      別之租稅待遇，此參所得稅法第14條第2 項規定：「前項
      各類所得，如為實物、有價證券或外國貨幣，應以取得時
      政府規定之價格或認可之兌換率折算之；未經政府規定者
      ，以當地時價計算。」益明。是以，納稅義務人以土地捐
      贈政府，提示原始購買土地之相關成本，經查屬實，即按
      實際金額核認，如未能提示成本資料者，則應考慮其變現
      價值（亦即當時之市場交易價格）。
（二）次按「憲法第十九條規定人民有依法律納稅之義務，係指
      人民僅依法律所定之納稅主體、稅目、稅率、納稅方法及
      納稅期間等項而負納稅之義務。至於課稅原因事實之有無
      及有關證據之證明力如何，乃屬事實認定問題，不屬於租
      稅法律主義之範圍。」「憲法第十九條規定，人民有依法
      律納稅之義務。所謂依法律納稅，係指租稅主體、租稅客
      體、稅基、稅率等租稅構成要件，均應依法律明定之。各
      該法律之內容且應符合量能課稅及公平原則…」「憲法第
      十九條規定，人民有依法律納稅之義務，係指國家課人民
      以繳納稅捐之義務或給予人民減免稅捐之優惠時，應就租
      稅主體、租稅客體、稅基、稅率等租稅構成要件，以法律
      明定之。各該法律規定之內容且應符合租稅公平原則…」
      分經司法院釋字第217 、597 、607 號解釋在案，是有關
      租稅主體、租稅客體、稅基、稅率等租稅構成要件，固應
      以法律明定之，惟就課稅原因之有無暨其證明力如何，則
      屬事實認定問題，非在租稅法定主義範疇。而財政部鑑於
      所得稅法對於個人購地捐贈，申報綜合所得稅之列舉扣除
      額應如何計算，並未明文規定，且以往稽徵機關依據受贈
      機關核發給捐贈人函件上之土地權利價值（土地公告現值
      ），列報捐贈列舉扣除，常有高所得以低價購入公共設施
      保留地或道路用地等，捐贈政府後，再以捐贈土地之公告
      現值列報綜合所得稅捐贈列舉扣除，以規避綜合所得稅負
      ，造成租稅不公及國家巨額稅收損失之情形；並參酌各地
      區稅捐稽徵機關調查轄區內土地市場交易之行情資料，核
      定公共設施保留地或道路用地若無實際交易金額，其捐贈
      列舉扣除額應依土地公告現值16% 計算【一般而言，供公
      眾通行之私有之既成道路，無論係都市計畫內或非都市計
      畫內之土地，其所有權人對土地因無從自由使用收益，致
      其無市場行情，不易出售變價之特性，與公共設施保留地
      並無二致，依土地代書工會統計，既成道路用地之市價約
      為土地公告現值10% 至20% ，與坊間公共設施保留地之市
      價相當（參照月旦法學雜誌第112 期「既成道路相關法律
      問題探討」第69頁、第70頁）】，乃分別作成：1.92年6
      月3 日臺財稅字第0920452464號函令：「一、自93年1 月
      1 日起，個人以購入之土地捐贈，已提出土地取得成本確
      實證據者，其綜合所得稅捐贈列舉扣除金額之計算，依所
      得稅法第17條第1 項第2 款第2 目第1 小目之規定核實減
      除…二、個人以購入之土地捐贈，應檢附左列文件：（一
      ）受贈機關、機構或團體開具領受捐贈之證明文件。（二
      ）購入該捐贈土地之買賣契約書及付款證明，或其他足資
      證明文件。三、個人以購入之土地捐贈未能提具土地取得
      成本確實證據或土地係受贈取得者，其捐贈列舉扣除金額
      之計算，稽徵機關得依本部核定之標準認定之。該標準由
      本部各地區國稅局參照捐贈年度土地市場交易情形擬訂，
      報請本部核定。」2.93年5 月21日臺財稅字第0930451432
      號函令：「個人以繼承之土地捐贈，除屬依本部90年5 月
      2 日臺財稅字第0900452891號及93年5 月21日臺財稅字第
      0930451431號令規定，不計入遺產總額免徵遺產稅，並不
      得列報捐贈當年度綜合所得稅捐贈列舉扣除者外，其綜合
      所得稅捐贈列舉扣除金額之計算，依本部92年6 月3 日臺
      財稅字第0920452464號令第3 點規定之標準認定之。」3.
      94 年2月18日臺財稅字第09404500070 號函令：「93年度
      個人捐贈土地列報綜合所得稅捐贈列舉扣除金額認定標準
      ：個人以購入之土地捐贈而未能提示土地取得成本確實證
      據，或土地係受贈或繼承取得者，除非屬公共設施保留地
      且情形特殊，經稽徵機關研析具體意見專案報部核定者外
      ，其綜合所得稅捐贈列舉扣除金額依土地公告現值之16%
      計算。」上開函令係財政部本於稽徵主管機關認定事實職
      權，就所得稅法第17條第1 項第2 款第2 目第1 小目規定
      執行所為解釋性之行政規則，認定之標準既與實際交易行
      情價格大體相當，未涉稅基，且未增加法律所無之限制，
      更無違所得稅法立法意旨及租稅法定主義，依司法院釋字
      第287 號解釋意旨，應自所解釋法律之生效日起有其適用
      。
（三）本件原告93年度綜合所得稅結算申報，固列報捐贈其所有
      坐落臺北縣中和市○○○段72-3（持分2817/40000）、80
      -2（持分1/4 ）及99-5（持分1/20）地號土地予臺北縣政
      府之土地扣除額3,118,443 元，然上開土地係原告受贈取
      得，且屬公共設施保留地，為原告自承在卷，並有臺北縣
      政府93年11月24日北府財產字第0930766512號函附卷可稽
      ，則被告依首揭解釋函令意旨，依捐贈時土地公告現值3,
      118,443 元按16% 計算核定該部分捐贈扣除額計498,951
      元（元以下四捨五入），經核即無不合。
（四）雖原告主張「公共設施保留地之劃定係依據國家實施都市
      計畫整體通盤考量，因此諸如本案土地原屬私有，卻因遭
      劃定為公共設施保留地，使得私有財產所有權人之自由使
      用權益因而受限，故都市計畫法第50條之1 規定…以維護
      土地所有權人之權益。後因同法第50條又將原定政府機關
      取得公共設施保留地之期限予以修正刪除，都市計畫法除
      提高徵收補償地價外，乃增訂第50條之1 加強稅捐優惠，
      以補償公共設施保留地土地所有權人因長期保留所遭受之
      損失。」云云。但查，本件為有關綜合所得稅捐贈土地究
      應如何計算列舉扣除額之事件，與土地徵收補償無關，故
      原告舉上開都市計畫法已有提高徵收補償地價及加強稅捐
      優惠之規定為例，主張本件應放寬扣除額度，即非有理。
      又前揭解釋函令之作成，固係肇因於社會上常有高所得以
      低價購入公共設施保留地或道路用地捐贈政府後，再以捐
      贈土地之公告現值列報綜合所得稅捐贈扣除額，以規避綜
      合所得稅負，造成租稅不公及國家巨額稅收損失之現象，
      但該解釋函令以「捐贈時」之「市場變現交易價值」作為
      捐贈土地價值之判定標準，且該標準復係各區稅捐稽徵機
      關參照相關土地市場交易情形擬訂，並報財政部核定，自
      符合實質課稅原則，故在適用上應不受納稅義務人取得土
      地之時點、原因、目的及捐贈動機所影響。從而，原告主
      張「前開諸項令釋之公布，乃基於當時眾多高額所得者捐
      贈政府公告設施保留地、申報綜合所得稅扣除額之案件數
      量甚鉅，影響國家稅收，因此藉釋令防堵納稅義務人取巧
      避稅之管道，與原告長期持有公告設施保留地之情形截然
      不同。」云云，即非可採。
（五）末按「遺產及贈與財產價值之計算，以被繼承人死亡時或
      贈與人贈與時之時價為準；被繼承人如係受死亡之宣告者
      ，以法院宣告死亡判決內所確定死亡日之時價為準。」「
      第一項所稱時價，土地以公告土地現值或評定標準價格為
      準；房屋以評定標準價格為準。」遺產及贈與稅法第10條
      第1 項、第3 項固定有規定。惟所得稅法與遺產及贈與稅
      法各有其不同構成要件，捐贈土地以之扣除綜合所得稅，
      因所得稅法規定有關捐贈、醫藥及生育費、災害損失、財
      產交易損失等，均係以實際支付金額，作為列報之基礎，
      自與遺產及贈與稅法規定之情形不同。所得稅法既無如遺
      產及贈與稅法明文規定上述估價原則，本件又係適用所得
      稅法之列舉申報扣抵價值之認定，而非適用遺產及贈與稅
      法，稽徵機關採計上述標準據實認定市場實際交易價值，
      即符合實質課稅精神，故於捐贈申報所得稅扣抵項目之情
      形，自應依所得稅法規定意旨，以稽徵機關實際調查所得
      之交易金額，作為列報之基礎，要與公告現值無關。是原
      告主張被告依前開函釋所為之核定，有違反遺產及贈與稅
      法第10條第1 項、第3 項之違法云云，核無足取。
四、綜上所述，原處分依行為時所得稅法規定及財政部函釋意旨
    ，按上開土地公告現值3,118,443 元之16% 計算核定原告之
    捐贈扣除額為498,951 元，其認事用法並無違誤，訴願決定
    予以維持，亦無不合。原告仍執前詞，訴請撤銷，為無理由
    ，應予駁回。
五、兩造其餘陳述於判決結果不生影響，無庸一一論列，併予敘
    明。
據上論結，本件原告之訴為無理由，爰依行政訴訟法第98條第3
項前段，判決如主文。
中　　華　　民　　國　　96　　年　 　7　　月　 24  　 日
                  第 一 庭 審 判 長 法  官　王立杰
                                    法  官　林惠瑜
                                    法  官　劉錫賢
上為正本係照原本作成。
如不服本判決，應於送達後20日內向本院提出上訴狀並表明上訴
理由，如於本判決宣示後送達前提起上訴者，應於判決送達後20
日內補提上訴理由書(須按他造人數附繕本)。
中　　華　　民　　國　　96　　年　 　7　　月　 24  　 日
                                    書記官  林佳蘋
